Inventaris van het archief van het Nederlands Beheersinstituut, beheersdossiers beginnend met de letter L
Nationaal Archief, Den Haag
- Serie 'Lunsche, R. - Lyskowski-Lintersmans, C.'
  - Luyendijk, D., Geervliet, 124021
  - Luyendijk, F., Haarlem, 124029
  - Luyendijk, F., Haarlem [PE36 1250], ---
  - Luyendijk, G.H., Middelburg [DS 918], ---
    Onderdeel van een omslag met meerdere dossiers. Deze omslag is aan te vragen via archiefinventaris 2.09.16.01, inventarisnummer 2795, ten name van Albert de Bary & Co., H. NV
  - Luyendijk, H., Rotterdam, 124022
  - Luyendijk, H.H., Schiedam, 124023
  - Luyendijk, J., Den Haag, 124025
  - Luyendijk, J., Klaaswaal, 124026
  - Luyendijk, J., Klaaswaal [PE3 691], ---
  - Luyendijk, L., Geervliet, 124028
  - Luyendijk, L., Geervliet [PD3 1694], ---
    Onderdeel van een omslag met meerdere dossiers. Deze omslag is aan te vragen via archiefinventaris 2.09.16.02, inventarisnummer 4803, ten name van Bril, L.
  - Luyendijk, W., Geervliet, 124030
  - Luyer, A., Den Haag, 124041
  - Luyer, D., Hilversum, 124042
  - Luyer, W., Den Haag, 124043
  - Luyerink, E., Gouda, 124044
  - Luyk, A., Zierikzee, 124045
  - Luyk, A. van (Kapperszaak), Amsterdam, 124046
  - Luyk, A.F. van, Apeldoorn, 124047
  - Luyk, A.H.W., Voorburg, 124048
  - Luyk, A.T. van, Apeldoorn [PE10 2555], ---
    Onderdeel van een omslag met meerdere dossiers. Deze omslag is aan te vragen via archiefinventaris 2.09.16.02, inventarisnummer 2355, ten name van Bruins, J.M.
  - Luyk, B. van, Haarlem, 124049
  - Luyk, E.J. van, Dordrecht, 124050
  - Luyk, J. van, Pernis, 124051
  - Luyk, J. van, Leende, 124052
  - Luyk, J.A., Voorburg, 124053
  - Luyk, M. van, Doorwerth, 124054
  - Luyk, M.H. van, Voorburg, 124055
  - Luyk, N., Poortvliet, 124056
  - Luyk, P.J. van, Yerseke, 124057
  - Luyk, P.J. van, Cadzand [PE3 1377], ---
  - Luyk, van, Amsterdam [PD1 3220], ---
    Onderdeel van een omslag met meerdere dossiers. Deze omslag is aan te vragen via archiefinventaris 2.09.16.02, inventarisnummer 4645, ten name van Bijl, L. van der
  - Luyk-Buthman, F. van, Amsterdam [PD1 1391], ---
    Onderdeel van een omslag met meerdere dossiers. Deze omslag is aan te vragen via archiefinventaris 2.09.16.01, inventarisnummer 4593, ten name van Agsterribbe, M.
  - Luyke, C.G., Katwijk aan Zee, 124058
  - Luyke, C.W., Katwijk aan Zee, 124059
  - Luyke, H.C., Katwijk aan Zee, 124060
  - Luyke, W.J.L., Katwijk aan Zee, 124061
  - Luyken, A., Breda, 124062
  - Luyken, A.C.J., Amsterdam, 124063
  - Luyken, A.W., Gendringen, 124065
  - Luyken, G.C.H., Amsterdam, 124064
  - Luyken, J.G.A., Gendringen, 124067
  - Luyken, L.F.J., Haarlem [PE1 3742], ---
  - Luyks, C., Kruisland, 124072
  - Luyks, M., Steenbergen, 124073
  - Luyks, P., Steenbergen, 124074
  - Luykx, F.J.M., Oud Gastel, 124075
  - Luykx, H.J.A., Nispen, 124076
  - Luykx, L.F., Oud Gastel, 124077
  - Luykx, P.J., Roosendaal, 124078
  - Luyn, H.J. van, Amsterdam, 124079
  - Luyn, J. van, Utrecht, 124080
  - Luys, A., Nijmegen, 124082
  - Luys, L.J.T., Weert, 124081
  - Luysteraar, J.E.H.L., Amsterdam [WP 1367], ---
  - Luysteraar, J.G., Amsterdam, 124083
  - Luysteraars, J.E.H.L., Amstelveen, 124084
  - Luysterberg, G., Winterswijk, 124085
  - Luysterburg, A., Roosendaal, 124087
  - Luysterburg, A., Roosendaal, 124088
  - Luysterburg, A.C., Vinkeveen, 124089
  - Luysterburg, A.J., Roosendaal, 124090
  - Luysterburg, F.C., Roosendaal, 124091
  - Luysterburg, J.W.C., Roosendaal, 124093
  - Luysterburg, M.C., Roosendaal, 124094
  - Luysterburg, P.G., Nieuw-Vossemeer, 124095
  - Luyt & Co., Fa., Assendelft, 124098
  - Luyt & Co., Fa., Amsterdam [PD1 991], ---
  - Luyt, C.P., Katwijk, 124096
  - Luyt, C.P., Katwijk aan den Rijn [PD39 57], ---
  - Luyt, J., Krommenie, 124097
  - Luyt-Schmid, L.S. van, Eindhoven [PE21 1606], ---
  - Luyt-Schmid, L.S. van, Eindhoven [WFV 6899], ---
    Onderdeel van een omslag met meerdere dossiers. Deze omslag is aan te vragen via archiefinventaris 2.09.16.02, inventarisnummer 5886, ten name van Beeck, J.J.
  - Luyte, L.J., Bunde, 124127
  - Luytelaar, A.J. van, Amsterdam, 124172
  - Luytelaar, F. van, Sleeuwijk, 124099
  - Luyten, A., Breda, 124101
  - Luyten, A., Driest, 124102
  - Luyten, A., Breda, 124103
  - Luyten, A.C., Breda, 124104
  - Luyten, A.G., Breda, 124105
  - Luyten, A.J., Dorst, 124106
  - Luyten, C.J., Breda, 124107
  - Luyten, G., Maastricht, 124108
  - Luyten, H., Hapert, 124109
  - Luyten, H., Breda, 124110
  - Luyten, H.G., Beek, 124111
  - Luyten, H.L., Voorburg, 124112
  - Luyten, J., Rotterdam, 124113
  - Luyten, J., Rotterdam [WP 1135], ---
    Onderdeel van een omslag met meerdere dossiers. Deze omslag is aan te vragen via archiefinventaris 2.09.16.02, inventarisnummer 5291, ten name van Barg-Cromjongh, J.
  - Luyten, J.A.C., Nijmegen, 124124
  - Luyten, J.M., Tilburg, 124126
  - Luyten, M. [WFN 864], ---
  - Luyten, M. (Bouwmaterialen) NV, Lekkerkerk [DN 768], ---
  - Luyten, S.H., Bunde, 124130
  - Luyten, W., Amby, 124131
  - Luyten, W., Roosendaal, 124132
  - Luyten-Frissen, S.H., Maastricht [PE40 3046], ---
  - Luyten-Willemsen, M., Breda, 124186
  - Luyters, P.C., Den Haag [PE2 380], ---
    Onderdeel van een omslag met meerdere dossiers. Deze omslag is aan te vragen via archiefinventaris 2.09.16.01, inventarisnummer 2074, ten name van Assem, J.C.J. van den
  - Luytgaarden, J., Roosendaal, 124117
  - Luytgaarden, J.M. van de, Roosendaal, 124118
  - Luyting, A., Aerdenhout [PE36 2985], ---
  - Luyting, H., Velsen, 124115
  - Luyting, K. (Bouwmaterialenhandel), Velsen, 124119
  - Luyting-Hartog, K. [WP 1263], ---
  - Luytjes, W., Haarlem, 124120
  - Luytwn, P.J., Bunde, 124129
  - Luyven, J., Hassum, 124121
  - Luyven, J., Hassum, 205239
  - Luza, D., Amsterdam, 124122
  - Luza, N., Amsterdam, 124123
  - Luza, S., Amsterdam, 124133
  - Luziers, F.J., Nordhorn, 124134
  - Luzius, A., Hoensbroek, 124135
  - Luzius, F.J., Nordhorn [WE 6549], ---
    Onderdeel van een omslag met meerdere dossiers. Deze omslag is aan te vragen via archiefinventaris 2.09.16.01, inventarisnummer 6381, ten name van Allofs, F.
  - Luzius, H.J., Den Haag [DS 5064], ---
  - Lybaart, M.A.P., Terneuzen, 124136
  - Lybaart, P., Terneuzen, 124137
  - Lycklama, Nijeholt, P., Amsterdam, 124141
  - Lycklema, J., Haarlem, 124142
  - Lyclama Nijeholt, D., Hoogeveen, 124143
  - Lyding-Wiedenbrugge, J.A.H., Solingen [PE36 3894], ---
    Onderdeel van een omslag met meerdere dossiers. Deze omslag is aan te vragen via archiefinventaris 2.09.16.02, inventarisnummer 3663, ten name van Bakker, J.S.
  - Lyklema, H., Oudega, 124161
  - Lyklema, T., Den Haag, 124163
  - Lyklema, T., Oudega, 124164
  - Lynden tot Oldenaller-Servrankx, L.C. van, Utrecht, 124243
  - Lynden tot Oldenalter, W.B.M.E.C. van, Utrecht [PE54 5079], ---
  - Lynden-Speyer, H.W.A., Den Haag, 124242
  - Lynschoten, J. van, Den Haag, 124248
  - Lyon's Modejournalen, Amsterdam, 124187
  - Lyon, T. (Nederlands Israelitisch Meisjesweeshuis), Amsterdam, 124250
  - Lyon-Fuchs, O. [WE 5652], ---
    Onderdeel van een omslag met meerdere dossiers. Deze omslag is aan te vragen via archiefinventaris 2.09.16.02, inventarisnummer 6329, ten name van Bauer, J.
  - Lyons, E.E., Amsterdam, 124188
  - Lyra Bleistiftenfabriek, Nürnberg, 124189
  - Lyskowski, J., Burgdorf [WE 3901], ---
    Onderdeel van een omslag met meerdere dossiers. Deze omslag is aan te vragen via archiefinventaris 2.09.16.01, inventarisnummer 6221, ten name van Alexander, K.
  - Lyskowski, M., Heerlen, 124197
  - Lyskowski, S., Burgdorf, 124196
  - Lyskowski-Lintersmans, C., Helmond, 124198